臺灣嘉義地方法院刑事判決　　　　九十五年度易字第四八六號
公　訴　人　臺灣嘉義地方法院檢察署檢察官
被　　　告　甲○○
　　　　　　　　　　號
　　　　　　　　　　號
　　　　　　乙○○
　　　　　　　　　　生）
　　　　　　　　　　號
　　　　　　丁○○
　　　　　　　　　　日生）
　　　　　　　　　　號
上列被告等因傷害等案件，經檢察官提起公訴（九十五年度偵字
第二八六七、二九九一、五五八九號），本院判決如下：
    主  文
甲○○共同連續犯傷害罪，累犯，處有期徒刑壹年。
乙○○、丁○○共同犯傷害罪，各處有期徒刑陸月，如易科罰金
，均以銀元佰元即新臺幣玖佰元折算壹日。
    事  實
一、甲○○曾因妨害自由案件，經本院於民國九十年一月五日，
    以八十九年度易字第九○一號判決，判處有期徒刑三月，於
    同年二月十五日確定，同年六月二十二日執行完畢出監，詎
    仍不知悔改，因不滿己○○在嘉義縣梅山鄉○○路一七一號
    前設小吃攤營業，竟基於傷害及恐嚇之概括犯意，先於九十
    五年三月二十二日上午九時（起訴書誤載為七時）許，在該
    路一八一號前，以木棍毆打己○○之子戊○○全身，致戊○○受有左手掌及左前臂挫傷、腫痛、瘀血及頭部挫傷、左手
    挫傷、肢體多處擦傷等傷害（起訴書誤贅載右側脛骨平台骨
    折、多處瘀血擦傷、右眼結膜下出血）；並為使己○○不在
    該處設攤，而以臺語揚言要讓戊○○死，使戊○○心生畏懼
    ，致生危害於戊○○生命之安全。嗣於翌日（起訴書誤載為
    同日）上午六時許，甲○○復承上概括犯意，與丁○○、乙○○共同基於傷害及恐嚇之犯意聯絡，各持木棍一把，共同
    前往上開攤位毆打己○○及阻止渠三人毆打之己○○之妻丙○○，而甲○○將所持木棍打斷後，更持該攤位用以支撐大
    陽傘之鐵管繼續毆打，致己○○受有右側脛骨平台骨折、右
    眼結膜下出血、多處瘀血擦傷、頭部外傷等傷害，丙○○受
    有頭部外傷併頭皮血腫、左上臂及左足挫傷等傷害，更於毆
    打過程中，為使己○○不在該處設攤，而以臺語揚言要打死
    己○○，致己○○及丙○○心生畏懼，致生危害於己○○及
    丙○○生命之安全。
二、案經戊○○、己○○、丙○○訴由嘉義縣警察局竹崎分局報
    告臺灣嘉義地方法院檢察署檢察官偵查起訴。
    理  由
一、訊據被告甲○○固坦承於上開時地毆打告訴人戊○○、己○○之事實，被告乙○○、丁○○亦坦承於上開時地毆打告訴
    人己○○之事實，惟均矢口否認有何恐嚇告訴人己○○及傷
    害告訴人丙○○之犯行，被告黃玉照並否認有何恐嚇告訴人
    戊○○之犯行，均辯稱：當時只有毆打，不可能出言恐嚇要
    打死誰，亦不可能毆打女人云云。經查，被告三人上開犯罪
    事實，業據證人即告訴人戊○○、己○○、丙○○於本院及
    證人林朝宗於偵查中證述（偵字第二八六七號卷第三七頁）
    綦詳，且經本院於審理時當庭勘驗九十五年三月二十三日上
    午六時許，被告三人毆打告訴人己○○夫妻之現場錄音光碟
    結果，現場情況與本件偵字第二九九一號卷第三十四頁、第
    三十五頁之錄音帶譯文所載內容大致相符，被告等確曾稱「
    打死他」等語明確（本院卷第四一頁）。至被告甲○○聲請
    傳喚之證人李茂雖證稱：九十五年三月二十二日上午九時
    許，伊在離被告甲○○與告訴人己○○發生爭執處約十公尺
    處觀看，當時只見到二人一直打，不曉得他們手上有無拿東
    西，沒聽到二人講什麼，二人只是靜靜的打，沒有講什麼話
    云云，然查，被告甲○○當時係因與告訴人戊○○發生爭執
    後才進而毆打告訴人戊○○，再參照告訴人戊○○所受之傷
    害包括頭部及四肢幾乎遍及全身，顯見當時被告甲○○毆打
    告訴人戊○○應係盛怒下之發洩行為，應無靜靜毆打而不同
    時口出惡言或情緒性用語之理，是證人李茂就此所述顯與
    常情不符，又據告訴人戊○○證稱及被告甲○○亦自承當時
    有持木棍毆打告訴人戊○○（本院卷第四一頁、第五三頁）
    ，證人李茂卻稱不知道渠等手上有無拿東西，亦與事實不
    符，是證人李茂上開證詞顯係迴護被告甲○○之詞，尚難
    憑採，自不足為有利被告甲○○之認定，被告三人上開所辯
    ，均屬卸責之詞，委不足採。此外，本件並有秀傳紀念醫院
    九十五年三月二十二日診斷證明書、財團法人佛教慈濟綜合
    醫院大林分院九十五年三月二十二日、同月二十三日、同月
    二十七日診斷證明書、九十五年四月二十日、同年七月二十
    六日醫療診斷證明書各一紙及告訴人己○○脛骨平台骨折Ｘ
    光及身體各處傷勢照片等附卷可稽（參見警卷Ａ第七、八頁
    、警卷Ｂ第一四、一五頁、偵字第二九九一號卷第二五頁、
    第八十八頁、偵字第五五八九號卷第四頁、偵字第二八六七
    號卷第五三至五四頁）。本件事證明確，被告三人犯行均堪
    認定。
二、被告三人行為後，刑法業經修正公布，而於九十五年七月一
    日生效施行，其中：
（一）刑法第三十三條第五款有關罰金之最低數額部分，刑法分
      則編各罪所定罰金之貨幣單位原為銀元，修正前刑法第三
      十三條第五款規定：「罰金：（銀元）一元以上」，而銀
      元與新臺幣間之折算，依現行法規所定貨幣單位折算新臺
      幣條例規定，以銀元一元折算新臺幣三元；修正後刑法第
      三十三條第五款則規定：「罰金：新臺幣一千元以上，以
      百元計算之」；經比較修正前、後之規定，修正後刑法第
      三十三條第五款所定罰金之最低數額，較之修正前提高，
      自以修正前刑法第三十三條第五款規定有利於被告三人。
（二）刑法第五十六條連續犯之規定，亦已刪除，則被告甲○○
      之犯行，因行為後新法業已刪除連續犯之規定，此刪除雖
      非犯罪構成要件之變更，但顯已影響行為人刑罰之法律效
      果，自屬法律有變更，比較新、舊法結果，以被告甲○○
      之行為時法律即舊法論以連續犯較有利於被告甲○○。
（三）修正後之刑法亦刪除第五十五條關於牽連犯之規定。本件
      被告三人上開共同（連續）傷害、恐嚇危害安全犯行間，
      具有方法、目的之牽連犯關係，依修正前即行為時之規定
      ，應從一重之傷害罪處斷；依修正後之刑法既已刪除牽連
      犯之規定，則所犯上述各罪應依數罪併罰之規定分論併罰
      。比較新舊法之規定，修正後之規定並非較有利於被告。
（四）綜上各修正內容，比較刑法修正前後規定結果，修正後之
      刑法規定未較修正前規定有利於被告三人，依刑法第二條
      第一項前段之規定，仍應依修正前規定論處。
三、核被告三人所為，均係犯刑法第二百七十七條第一項之傷害
    及第三百零五條之恐嚇危害安全罪。渠等對告訴人己○○及
    丙○○之傷害及恐嚇危害安全犯行，有犯意之聯絡及行為之
    分擔，均為共同正犯。渠等以一行為同時傷害、恐嚇危害安
    全於告訴人己○○及丙○○二人，為想像競合犯，均應從各
    該傷害、恐嚇危害安全一罪論處。被告甲○○先後傷害及恐
    嚇危害安全之犯行，時間緊接，均係觸犯各該構成要件相同
    之罪，顯係基於各該概括之犯意反覆為之，均為連續犯各論
    以一罪，並均依法加重其刑。被告三人上開共同（連續）傷
    害、恐嚇危害安全犯行間，具有方法、目的之牽連犯關係，
    依修正前即行為時之規定，應從一重之傷害罪處斷。又被告
    甲○○曾因妨害自由案件，經本院於九十年一月五日，以八
    十九年度易字第九○一號判決，判處有期徒刑三月，於同年
    二月十五日確定，同年六月二十二日執行完畢出監，有臺灣
    高等法院被告前案紀錄表一份在卷可查，其於受徒刑之執行
    完畢後，五年以內故意再犯本件有期徒刑以上之罪，為累犯
    ，應依法加重其刑，並遞加重之。爰審酌渠等犯後固已坦承
    部分犯行，惟與告訴人等本不相識，僅因不滿告訴人等由外
    地前往被告等住處附近設攤營業，被告甲○○即持木棍毆打
    、恐嚇告訴人戊○○，復於翌日糾結被告乙○○、丁○○一
    同前往上開攤位挑釁，並進而以棍棒圍毆告訴人己○○夫妻
    ，被告甲○○更於所持木棍毆打斷裂後，再持該攤位用以支
    撐大陽傘之鐵管繼續毆打，並加以恐嚇，致告訴人等均受有
    前述嚴重程度不等之傷害及內心恐懼，被告甲○○之惡性重
    大，被告乙○○、丁○○之惡性亦屬非輕，及渠等之生活狀
    況、品行、智識程度等一切情狀，分別量處如主文第一項、
    第二項所示之刑。
四、又被告乙○○、丁○○二人犯罪時之刑法第四十一條第一項
    前段規定：「犯最重本刑為五年以下有期徒刑以下之刑之罪
    ，而受六個月以下有期徒刑或拘役之宣告，因身體、教育、
    職業、家庭之關係或其他正當事由，執行顯有困難者，得以
    一元以上三元以下折算一日，易科罰金。」，被告二人行為
    時之易科罰金折算標準，修正前罰金罰鍰提高標準條例第二
    條前段（現已刪除）規定，就其原定數額提高為一百倍折算
    一日，則本件被告二人行為時之易科罰金折算標準，應以銀
    元三百元折算一日，經折算為新臺幣後，應以新臺幣九百元
    折算為一日。惟九十五年七月一日修正公布施行之刑法第四
    十一條第一項前段則規定：「犯最重本刑為五年以下有期徒
    刑以下之刑之罪，而受六個月以下有期徒刑或拘役之宣告者
    ，得以新臺幣一千元、二千元或三千元折算一日，易科罰金
    。」，比較修正前後之易科罰金折算標準，以九十五年七月
    一日修正公布施行前之規定，較有利於被告二人，爰依刑法
    第二條第一項前段規定，適用修正前刑法第四十一條第一項
    前段，就被告乙○○、丁○○所處有期徒刑部分諭知易科罰
    金之折算標準。
五、據上論斷，應依刑事訴訟法第二百九十九條第一項前段，刑
    法第二條第一項前段、第二十八條、第五十五條、第二百七
    十七條第一項、第三百零五條、第四十七條第一項，修正前
    刑法第五十五條、第五十六條、第四十一條第一項前段，刑
    法施行法第一條之一第一項、第二項前段，修正前罰金罰鍰
    提高標準條例第二條前段，現行法規所定貨幣單位折算新臺
    幣條例第二條，判決如主文。
本案經檢察官邱美英到庭執行職務
中　　華　　民　　國　 九十六 　年　 一　 月 　十六 　日
                  刑事第四庭審判長  法  官  蔡憲德
                                    法  官  鄧晴馨
                                    法  官  吳育霖
上列正本證明與原本無異。
如不服本判決，應於判決送達後10日內向本院提出上訴狀（應附
繕本）。告訴人或被害人如對於本判決不服者，應具備理由請求
檢察官上訴，其上訴期間之計算係以檢察官收受判決正本之日期
為準。
中　　華　　民　　國　 九十六 　年　 一　 月 　十六 　日
                                    書記官  林金福
附錄本判決論罪之法條：
中華民國刑法第277條
（普通傷害罪）
傷害人之身體或健康者，處3年以下有期徒刑、拘役或1千元以下
罰金。
犯前項之罪因而致人於死者，處無期徒刑或7年以上有期徒刑；
致重傷者，處3年以上10年以下有期徒刑。
中華民國刑法第305條
（恐嚇危害安全罪）
以加害生命、身體、自由、名譽、財產之事，恐嚇他人致生危害
於安全者，處 2 年以下有期徒刑、拘役或 3 百元以下罰金。
